# 关于合同能源管理项目会计确认问题

提问人：18640367578 时间：2017-10-19 15:35:56
陈老师，您好。能否帮助解答一下此帖中关于合同能源管理项目的会计处理问题？http://bbs.esnai.com/thread-4999677-1-1.html

回答人：chenyiwei
合同能源管理中节能服务公司的会计处理可以视情况采用租赁模式或BOT模式，具体请参阅《瑞华研究2010~2016汇编》之“问题4-2-19（合同能源管理的会计处理）”。